【裁判字號】    95,交上訴,795
【裁判日期】    950830
【裁判案由】    公共危險
【裁判全文】
臺灣高等法院臺南分院刑事判決       95年度交上訴字第795號
上  訴  人
即  被  告  乙 ○ ○
上列上訴人因公共危險案件，不服臺灣臺南地方法院95年度交訴
字第71號中華民國95年05月30日第一審判決（起訴案號：臺灣臺
南地方法院檢察署95年度撤緩偵字第53號），提起上訴，本院判
決如下：
    主  文
上訴駁回。
    事  實
一、乙○○前於民國（下同）八十六年間，曾因違反肅清煙毒條
    例案件，經臺灣臺南地方法院判處有期徒刑二年六月，並經
    本院駁回上訴確定，於八十九年二月三日因縮短刑期假釋出
    監，而於九十年九月二十八日假釋期滿視為執行完畢。竟猶
    不知悔改，於九十三年十一月二十三日下午二時三十分，駕
    駛牌照號碼HB─7330號自用小客車，沿臺南縣永康市○○○
    路由東往西方向行駛，嗣於同日下午二時三十分許，其駕駛
    該車行經中山南路與忠孝路交岔路口時，不慎撞及由甲○○
    所騎乘之牌照號碼VFZ─087號輕型機車，致甲○○因之受有
    腹部挫傷、雙膝及右腿擦傷等傷害（未據甲○○提出告訴）
    ；詎乙○○於駕車肇事，並造成甲○○受傷後，竟未下車察
    看，且未採取任何救護措施，或報警前來處理，隨即駕車逃
    離現場。嗣經警方據報向肇事地點附近商家查訪得知肇事車
    輛之牌照號碼後，始循線而查獲。
二、案經臺南縣警察局永康分局報告臺灣臺南地方法院檢察署檢
    察官偵查起訴。
    理  由
壹、程序方面：
    按被告以外之人於審判外之陳述，經當事人於審判程序同意
    作為證據，法院審酌該言詞陳述或書面陳述作成時之情況，
    認為適當者，亦得為證據。當事人、代理人或辯護人於法院
    調查證據時，知有第一百五十九條第一項不得為證據之情形
    ，而未於言詞辯論終結前聲明異議，視為有前項之同意；刑
    事訴訟法第一百五十九條之五定有明文。查本件認定事實所
    引用之證據方法（包括證人之證述及文書等物證），已經本
    院於審理時提示被告乙○○表示無意見（見本院卷第28至29
    頁），揆諸前揭說明，可認為已同意作為證據；而本院審酌
    該證人等之陳述作成時之情況，認為適當，而查無其他違法
    不實之情事，復無顯有不可信之情況，自得採為證據。
貳、實體方面：
一、被告乙○○對於確有於九十三年十一月二十三日下午二時三
    十分駕駛前揭自用小客車，沿臺南縣永康市○○○路由東往
    西方向行駛，嗣於同日下午二時三十分許行經前揭交岔路口
    時，不慎撞及由甲○○所騎乘之前揭輕型機車，致甲○○因
    之受有腹部挫傷、雙膝及右腿擦傷等傷害；詎乙○○於駕車
    肇事，並造成甲○○受傷後，竟未下車察看，且未採取任何
    救護措施，或報警前來處理，隨即駕車逃離現場之事實，已
    據被告乙○○於警詢、原審及本院審理時坦承不諱在卷（見
    警卷第1至3頁，原審卷第19、24頁，本院卷第30頁），核與
    被害人甲○○於警詢及偵查時之陳述情節相符（見警卷第3
    至4頁，偵查卷第09至10頁），並有道路交通事故現場圖、
    道路交通事故調查報告表(一)及(二)、「財團法人奇美醫院」診
    斷證明書各一份及道路交通事故現場蒐證照片十張在卷可稽
    （見警卷第05至13頁）；依上，均足資擔保被告於本院審理
    時所為之上開任意性自白具有相當程度之真實性，而得使本
    院確信被告前述自白之犯罪事實確屬真實無訛，應堪採信。
    從而，被告之犯行，事證已臻明確，洵堪認定，應予依法論
    科。
二、按刑法第一百八十五條之四之肇事致人死傷逃逸罪，係以處
    罰肇事後逃逸之駕駛人為目的，俾促使駕駛人於肇事後能對
    被害人即時救護，以減少死傷，是該罪之成立祇以行為人有
    駕駛動力交通工具肇事，致人死傷而逃逸之事實為已足，至
    行為人之肇事有否過失，則非所問（最高法院93年度台上字
    第5599號判決參照）。核被告乙○○所為，係犯刑法第一百
    八十五條之四之駕車肇事逃逸罪。又被告於八十六年間，曾
    因違反肅清煙毒條例案件，經臺灣臺南地方法院判處有期徒
    刑二年六月，並經本院駁回上訴確定，於八十九年二月三日
    因縮短刑期假釋出監，而於九十年九月二十八日因假釋期滿
    視為執行完畢，有「臺灣高等法院被告前案紀錄表」一份在
    卷可按（見本院卷第13頁），茲被告於有期徒刑執行完畢後
    ，五年以內再故意犯有期徒刑以上之本罪，不論依修正前之
    刑法第四十七條，或修正後之刑法第四十七條第一項之規定
    ，均構成累犯，對被告而言並無有利或不利之情形，自不生
    新舊法比較之問題，應逕依修正前之刑法第四十七條，論以
    累犯，並依該條之規定加重其刑。
三、原審以被告乙○○事證已臻明確，因予適用刑法第一百八十
    五條之四、修正前刑法第四十七條之規定，並審酌被告犯罪
    之動機、目的、手段，其生活狀況，及其於駕車肇事後，竟
    不顧被害人業已受到撞擊而倒地，卻仍迅速駕車逃離現場，
    其惡性亦屬重大，然念被告之上開過失駕駛行為造成被害人
    傷勢非重，又其犯罪後已坦白承認所為，而與被害人家屬就
    民事損害賠償事宜成立調解，有「臺南市中西區調解委員會
    調解書」一紙附卷可憑（見警卷第14頁），其犯罪後態度經
    核尚稱良好等一切情狀，量處有期徒刑八月。原審判決認事
    用法並無不當，量刑亦甚妥適。被告上訴意旨謂原判決量刑
    過重，而指摘原判決不當，為無理由，應予駁回。
參、據上論結，應依刑事訴訟法第三百六十八條，判決如主文。
本案經檢察官吳忠賢到庭執行職務。
中    華    民    國    95    年    8     月    30    日
                  刑事第三庭    審判長法  官  陳義仲
                                      法  官  宋明蒼
                                      法  官  張世展
以上正本證明與原本無異。
如不服本判決，應於收受本判決後十日內向本院提出上訴書狀。
其未敘述上訴理由者並得於提起上訴後十日內向本院補提理由書
狀（均須按他造當事人之人數附繕本）「切勿逕送上級法院」。
                                      書記官  魏芝雯
中    華    民    國    95    年    8     月    31    日
附錄：本判決論罪法條：
中華民國刑法第185條之4
（肇事遺棄罪）
駕駛動力交通工具肇事，致人死傷而逃逸者，處 6 月以上 5 年
以下有期徒刑。


司法院資訊處製作；財團法人民間司法改革基金會備份。
